# 陈老师：保本保证收益的理财产品要计提收益吗

提问人：chdsx 时间：2015-11-30 22:25:42
客户购买了 1 一个亿的保本保证收益的理财产品，期限一年，目前列报在其他流动资产，请问这个要计提收益吗，具体产品与http://www.bankofbeijing.com.cn/ ... 58&yields=3.95%http://ebank.spdb.com.cn/net/www/20151126/per_0000865756.html 这些产品类似

回答人：chenyiwei
如果明确是由发行人保证本金安全和约定收益的（此处不讨论合规性问题），则应作为债权性投资，可以在年末按约定的收益率计提利息收入和应收利息。